臺灣高等法院刑事判決　　　　　　　　　　　　　九十三年度上訴字第二八八０號
　　上　訴　人　臺灣板橋地方法院檢察署檢察官
　　上　訴　人
　　即　被　告　甲○○
　　選任辯護人　蘇千晃律師
右上訴人因被告搶奪案件，不服臺灣板橋地方法院九十二年度訴字第二五七三號，中
華民國九十三年八月二十七日第一審判決（起訴案號：臺灣板橋地方法院檢察署九十
二年度偵字第二一六七八號），提起上訴，本院判決如左：
    主  文
上訴駁回。
    事  實
一、甲○○於民國八十七年、八十八年間因竊盜案件，分別經臺灣板橋地方法院判處
    有期徒刑二年、一年，均經本院判決上訴駁回確定，復於八十九年間因搶奪案件
    ，經臺灣板橋地方法院判處有期徒刑一年確定，又於八十九年、九十年間因偽造
    文書、搶奪案件，先後經臺灣屏東地方法院判處有期徒刑六月、一年四月確定，
    後三罪經定應執行有期徒刑二年十月後與前二罪接續執行，於九十二年五月八日
    縮短刑期假釋出監，假釋期間付保護管束至九十四年六月十二日期滿，詎其在假
    釋期間內，竟不知檢束慎行，猶基於意圖為自己不法所有之犯意，於九十二年十
    二月五日晚間九時三十分許，前往臺北縣三重市○○街一０七號永大當舖，佯裝
    購買鑽錶，該當舖店員乙○○遂取出勞力士牌鑽錶三只及伯爵牌鑽錶乙只置於櫃
    檯上供甲○○觀覽挑選，甲○○即乘乙○○不及防備之際，公然以不法腕力徒手
    掠取右揭鑽錶四只，得手後，旋奪門而出逃離現場，並將搶得之鑽錶四只均藏置
    在其位於臺北縣蘆洲市○○路一０六號五樓住處房間內踏墊下方。嗣經警循線於
    翌日凌晨二時十分許，在臺北縣三重市○○○路六十四巷查獲，甲○○並帶同警
    方前往上開住處內，起獲右揭鑽錶四只，始得悉上情。
二、案經臺北縣政府警察局三重分局報請臺灣板橋地方法院檢察署檢察官偵查起訴。
    理    由
一、右揭犯罪事實，業據被告甲○○迭於警詢、偵訊、原審及本院審理時供承不諱，
    核與被害人乙○○於警詢時指述情節相符，復有現場監視錄影系統監錄影像翻拍
    畫面、贓物認領保管單各乙紙及查獲現場暨贓物照片七幀附卷可資佐證，足認被
    告自白與事實相符，本案事證明確，被告犯行堪以認定，應予依法論罪科刑。
二、核被告所為，係犯刑法第三百二十五條第一項之搶奪罪。原審認被告罪證明確，
    適用刑法第三百二十五條第一項之規定，及審酌被告於八十七年、八十八年間因
    竊盜案件，分別經臺灣板橋地方法院判處有期徒刑二年、一年，均經本院判決上
    訴駁回確定，復於八十九年間因搶奪案件，經臺灣板橋地方法院判處有期徒刑一
    年確定，又於八十九年、九十年間因偽造文書、搶奪案件，先後經臺灣屏東地方
    法院判處有期徒刑六月、一年四月確定，後三罪經定應執行有期徒刑二年十月後
    與前二罪接續執行，於九十二年五月八日縮短刑期假釋出監，假釋期間付保護管
    束至九十四年六月十二日期滿，此有本院被告全國前案紀錄表乙件在卷足憑，其
    年輕力壯，不思循正當途徑賺取錢財，多次以竊盜、搶奪等非法方法圖以不勞而
    獲，竟又在假釋期間內再犯本案搶奪犯行，兼衡其犯罪動機、手段、所生危害及
    犯罪後坦承犯行之態度等一切情狀，量處有期徒刑一年六月，復說明公訴意旨認
    於被告於受有期徒刑執行完畢後，五年內再犯本案有期徒刑以上之罪，請求依累
    犯規定加重其刑等語，容有誤會。其認事用法均無違誤，量刑亦甚妥適，公訴人
    上訴意旨指摘原判決量刑過輕；被告上訴指摘原判決量刑過重，均無理由，其上
    訴均應予駁回。
據上論斷，應依刑事訴訟法第三百六十八條，判決如主文。
本案經檢察官郭啟東到庭執行職務。
中　　　華　　　民　　　國　  　九十三　　年　　  十二  　　月　　一　　日
                              臺灣高等法院刑事第二十一庭
                                  審判長法  官  葉  騰  瑞
                                        法  官  魏  新  國
                                        法  官  莊  明  彰
右正本證明與原本無異。
如不服本判決，應於收受送達後十日內向本院提出上訴書狀，其未敘述上訴之理由者
並得於提起上訴後十日內向本院補提理由書（均須按他造當事人之人數附繕本）。
                                        書記官  廖  逸  柔
中　　　華　　　民　　　國　　九十三　　年　　十二　　　月　　　一　　　日
附錄：本案論罪科刑法條全文
刑法第三百二十五條
意圖為自己或第三人不法之所有，而搶奪他人之動產者，處六月以上五年以下有期徒
刑。
因而致人於死者，處無期徒刑或七年以上有期徒刑，致重傷者，處三年以上十年以下
有期徒刑。
第一項之未遂犯罰之。
